【裁判字號】    92,訴,1203
【裁判日期】    920710
【裁判案由】    毒品危害防制條例
【裁判全文】
臺灣高雄地方法院刑事判決                        九十二年度訴字第一二三號
    公  訴  人  臺灣高雄地方法院檢察署檢察官
    被      告  甲○○
右列被告因毒品危害防制條例案件，經檢察官提起公訴（九十二年度毒偵字第七九八
號），本院判決如左：
    主  文
甲○○施用第一級毒品，累犯，處有期徒刑柒月，第一級毒品海洛因壹包（淨重零點
零捌公克）沒收銷燬之，注射針筒壹支沒收。
    事  實
一、甲○○曾於民國八十九年間因竊盜案件，經本院判處有期徒刑六月確定，並於九
    十一年九月五日執行完畢，前於九十年間因施用毒品案件，經本院於九十年二月
    十三日以九十年毒聲字第九二四號裁定送勒戒處所觀察、勒戒後，認有繼續施用
    毒品之傾向，再經本院於九十年三月五日以九十年毒聲字第一三九四裁定送戒治
    處所施以強制戒治，於強制戒治期滿後，經臺灣高雄地方法院檢察署檢察官於九
    十一年三月十四日以九十一年度戒毒偵字第二六一號為不起訴處分確定。詎其猶
    不知戒絕毒品，明知海洛因業經公告列為毒品危害防制條例第二條第二項第一款
    之第一級毒品，不得非法持有、施用，竟於上開不起訴處分確定後五年以內，又
    基於施用第一級毒品海洛因之犯意，於九十二年一月二十四日，在高雄縣鳳山市
    ○○街一四九巷十一之四號住處等地，以注射針筒將海洛因注射入體內之方式施
    用第一級毒品海洛因一次。嗣於九十二年一月二十四日晚上七時許在前開住處前
    為警查獲，並扣得第一級毒品海洛因一包（淨重○‧○八公克）及注射針筒一支
    。
二、案經高雄市政府警察局移送臺灣高雄地方法院檢察署檢察官偵查起訴。
    理  由
一、右揭犯罪事實，業據被告甲○○於本院審理時坦承不諱，被告於九十二年一月二
    十四日為警查獲時所採取之尿液，經送檢驗結果，呈嗎啡陽性反應，有高雄市立
    凱旋醫院九十二年二月二十四日高市凱醫檢字第八六二號煙毒尿液檢驗成績書一
    紙在卷可稽，又扣案疑似一級毒品海洛因粉未之海洛因一包，經送請法務部調查
    局鑑定結果，含有第一級毒品海洛因成分，淨重為○‧○八公克，有法務部調查
    局九十二年三月四日調科壹字第二二○○一四七九七號鑑定通知書附卷可按，此
    外，復有前開第一級毒品海洛因一包（淨重○‧○八公克）及注射針筒一支扣案
    可資佐證，被告上開自白與事實相符，自可採為認定事實之依據，被告施用第一
    級毒品犯行，洵堪認定。再查，被告前於九十年間因施用毒品案件，經本院於九
    十年二月十三日以九十年毒聲字第九二四號裁定送勒戒處所觀察、勒戒後，認有
    繼續施用毒品之傾向，再經本院於九十年三月五日以九十年毒聲字第一三九四裁
    定送戒治處所施以強制戒治，於強制戒治期滿後，經檢察官於九十一年三月十四
    日以九十一年度戒毒偵字第二六一號為不起訴處分確定之事實，有該不起訴處分
    書及本院被告院內索引卡紀錄表、臺灣高等法院被告全國前案紀錄表、臺灣高雄
    地方法院檢察署刑案資料查註紀錄表各一份在卷可稽，被告於觀察勒戒、強制戒
    治期滿經檢察官不起訴處分後，五年內再犯本件施用第一級毒品犯行，事證明確
    ，應依法予以論罪科刑。
二、查海洛因、安非他命分別係毒品危害防制條例第二條第二項第一款、第二款所稱
    之第一、二級毒品，均不得持有、施用。次按犯毒品危害防制條例第十條施用第
    一、二級毒品罪者，依同條例第二十條第一項、第二項後段、第二十三條第一項
    、第二項前段規定，檢察官應先將被告送勒戒處所觀察、勒戒，經觀察、勒戒後
    ，認有繼續施用毒品傾向者，應由檢察官聲請法院裁定令入戒治處所施以強制戒
    治，強制戒治期滿或交付保護管束期滿，始得由檢察官為不起訴處分。而依上開
    規定為不起訴處分後，五年內再犯同條例第十條施用第一、二級毒品罪者，除由
    檢察官聲請法院裁定先令入戒治處所施以強制戒治外，刑責部分仍應依通常刑事
    訴訟程序追訴處罰，此觀同條例第二十三條第二項規定自明。本件被告前既已因
    施用毒品案件，經本院送勒戒處所觀察、勒戒後，認有繼續施用毒品傾向，再裁
    定令入戒治處所施以強制戒治，於強制戒治期滿後，經檢察官不起訴處分確定在
    案，其於不起訴處分確定後五年內再犯上開施用第一級毒品犯行，依法即應予以
    論罪科刑，故核被告所為，係犯毒品危害防制條例第十條第一項施用第一級毒品
    罪。至被告持有第一級毒品後進而施用，其持有之低度行為應被施用之高度行為
    所吸收，不另論其持有毒品罪。末查，被告前於八十九年間因竊盜案件，經本院
    判處有期徒刑六月確定，並於九十一年九月五日執行完畢之事實，有臺灣高等法
    院被告全國前案紀錄表及臺灣高雄地方法院檢察署刑案資料查註紀錄表各一份在
    卷可稽，其於有期徒刑之執行完畢五年以內再犯本件有期徒刑以上之罪，為累犯
    ，依刑法第四十七條規定加重其刑。審酌被告有前開竊盜及煙毒前科，有臺灣高
    雄地方法院檢察署刑案資料查註紀錄表在卷可稽，素行不佳，其於毒品危害防制
    條例施行後復因施用毒品，經觀察、勒戒及強制戒治，由檢察官為不起訴處分確
    定後，仍未戒絕毒品，再犯相同之罪，顯見其無戒毒悔改之意，有再入監矯治必
    要，並念其施用毒品乃自戕一己之身體健康，尚未害及他人，且其犯後已坦承犯
    行，態度良好等一切情狀，量處如主文所示之刑。扣案之第一級毒品海洛因一包
    （淨重○‧○八公克）係屬毒品，已如前述，爰依毒品危害防制條例第十八條第
    一項前段規定宣告沒收並銷燬之，注射針筒一支係被告所有供（非專供）其施用
    毒品所用之物，業據被告陳明在卷，應依刑法第三十八條第一項第二款宣告沒收
    。至鑑驗耗用之毒品，既已滅失，即無庸再為沒收諭知。
據上論斷，應依刑事訴訟法第二百九十九條第一項前段，毒品危害防制條例第十條第
一項、第二十三條第二項、第十八條第一項前段，刑法第十一條、第四十七條、第三
十八條第一項第二款，判決如主文。
本案經檢察官陳碧霞到庭執行職務。
中      華      民      國      九十二      年      七      月    十    日
                                  臺灣高雄地方法院刑事庭
                                      法  官    涂裕洪
右正本證明與原本無異。
如不服本判決，應於判決送達後十日內，向本院提出上訴狀。
                                      書記官    賴佳慧
中    華    民    國      九十二     年      七     月      十一      日
附錄本判決論罪法條：
毒品危害防制條例第十條第一項：
  施用第一級毒品者，處六月以上五年以下有期徒刑。


司法院資訊處製作；財團法人民間司法改革基金會備份。
